【裁判字號】    98,易緝,71
【裁判日期】    980921
【裁判案由】    竊盜
【裁判全文】
臺灣桃園地方法院刑事判決              98年度易緝字第71號
公  訴  人  臺灣桃園地方法院檢察署檢察官
被      告  甲○○
上列被告因竊盜案件，經檢察官提起公訴（97年度偵字第3662號
），被告於本院準備程序進行中，就被訴事實為有罪之陳述，經
本院告知簡式審判程序意旨，並聽取公訴人及被告之意見後，本
院合議庭裁定依簡式審判程序審理，判決如下：
    主  文
甲○○攜帶兇器竊盜，累犯， 處有期徒刑柒月，扣案之鐵槌、鐵
撬、鐵鑿、開口板手各壹支及棉手套壹雙，均沒收。
    事  實
一、甲○○前於民國九十五年間因妨害風化等案件，經本院以九
    十五年度訴字第二三五四號判決判處有期徒刑五月確定，於
    九十六年二月二十七日易科金執行完畢。猶不知警惕，竟意
    圖為自己不法之所有，並基於竊盜之犯意，於九十七年一月
    二十六日上午九時許，見位於桃園縣中壢市○○路五號之中
    強電子公司（下稱中強公司）旁圍籬未圍起，認有機可趁即
    從該未圍起處進入中強公司，趁無人之際攜帶其所有客觀上
    足以對人之生命、身體、安全構成威脅，且具有危險性之兇
    器鐵槌、鐵撬、鐵鑿、開口板手各一支，且為免他人發覺手
    戴棉手套一雙，以上開兇器拆下中強公司所有價值約新臺幣
    九千八百元之鋁製燈罩三組及喇叭鐵架一個而竊取之，嗣因
    中強公司警報器發報疑似有人侵入，經受中強公司委任之中
    興保全股份有限公司中壢分公司（下稱中興保全）員工邱韋
    棱報警，經警於中強公司當場查獲甲○○，並扣得甲○○所
    有供本件竊盜所用之鐵槌、鐵撬、鐵鑿、開口板手各一支及
    棉手套一雙。
二、案經桃園縣政府警察局中壢分局報請臺灣桃園地方法院檢察
    署檢察官偵查起訴，甲○○於準備程序中為有罪之陳述，經
    本院合議庭裁定由受命法官獨任行簡式審判程序。
    理  由
一、本件被告甲○○所犯之加重竊盜罪，係死刑、無期徒刑、最
    輕本刑為三年以上有期徒刑以外之罪，而被告於準備程序中
    就被訴事實為有罪之陳述，經法官告知簡式審判程序之旨，
    並聽取公訴人及被告之意見後，本院認為適宜由受命法官獨
    任進行簡式審判程序，合先敘明。
二、上揭犯罪事實，迭據被告甲○○於本院審理時中坦承不諱（
    見本院卷第二○頁背面、第二四頁），核與被害人中強公司
    員工乙○○證述失竊情節及證人即中興保全員工邱韋棱證述
    情節相符（見臺灣桃園地方法院檢察署九十七年度偵字第三
    六六二號第一五頁至第一八頁），且有贓物認領保管單、桃
    園縣政府警察局中壢分局文化派出所扣押筆錄、扣押物品目
    錄表、扣押物品收據及現場查獲照片八張附卷可證（見上開
    偵卷第一九頁至第二九頁）。足見被告上揭任意性自白與事
    實相符，堪以採信。本件事證明確，被告犯行堪以認定，應
    依法論科。
三、按刑法第三百二十一條第一項第三款之攜帶兇器竊盜罪，係
    以行為人攜帶兇器竊盜為其加重條件，此所謂兇器，其種類
    並無限制，凡客觀上足對人之生命、身體、安全構成威脅，
    具有危險性之兇器均屬之，且祇須行竊時攜帶此種具有危險
    性之兇器為已足，並不以攜帶之初有行兇之意圖為必要（最
    高法院七十九年台上字第五二五三號判例意旨參照）。依此
    ，稽之卷附扣案被告持以行竊之鐵槌、鐵撬、鐵鑿、開口板
    手之照片，堪認被告所持之上開器具均質地堅硬，既屬具有
    相當硬度之金屬器具，客觀上自足對人之生命、身體、安全
    構成威脅，均為具有危險性之兇器無疑。核被告所為，係犯
    刑法第三百二十一條第一項第三款之攜帶凶器加重竊盜罪。
    查被告前有如事實欄所載之犯罪科刑及執行完畢之紀錄，此
    有臺灣高等法院被告前案紀錄表在卷可按，其前受有期徒刑
    執行完畢，於五年以內故意再犯上開有期徒刑以上之罪，為
    累犯，應依刑法第四十七條第一項規定，加重其刑。爰審酌
    被告正值青壯，竟不思正當工作謀生，僅因缺錢花用即竊取
    他人財物藉此變賣，然所竊得財物已發還被害人中強公司員
    工領回，兼衡被告犯後坦承犯行，容有悔意，態度尚屬良好
    等一切情狀，量處如主文所示之刑，以資懲戒。末查，扣案
    之鐵槌、鐵撬、鐵鑿、開口板手各一支及棉手套一雙，均供
    本件竊盜所用之物，且均係被告所有，業據被告供承在卷（
    見本院卷第二四頁），爰依刑法第三十八條第一項第一款均
    宣告沒收。
據上論斷，應依刑事訴訟法第二百七十三條之一第一項、第二百
九十九條第一項前段，刑法第三百二十一條第一項第三款、第四
十七條第一項、第三十八條第一項第二款，判決如主文。
本案經檢察官黃俊華到庭執行職務。
中    華    民    國    98    年    9     月    21    日
                  刑事第九庭    法  官  林玉蕙
以上正本證明與原本無異。
如不服本判決應於收受判決後10日內向本院提出上訴書狀，並應
敘述具體理由。其未敘述上訴理由者，應於上訴期間屆滿後20日
內向本院補提理由書 (均須按他造當事人之人數附繕本)「 切勿
逕送上級法院」。
                                書記官  魏里安
中    華    民    國    98    年    9     月    21    日
附錄本案論罪科刑法條規定：
中華民國刑法第321 條規定：
（加重竊盜罪）
犯竊盜罪而有左列情形之一者，處6 月以上、5 年以下有期徒刑
：
一、於夜間侵入住宅或有人居住之建築物、船艦或隱匿其內而犯
    之者。
二、毀越門扇、牆垣或其他安全設備而犯之者。
三、攜帶兇器而犯之者。
四、結夥三人以上而犯之者。
五、乘火災、水災或其他災害之際而犯之者。
六、在車站或埠頭而犯之者。
前項之未遂犯罰之。


司法院資訊處製作；財團法人民間司法改革基金會備份。
